【裁判字號】    89,訴,2004
【裁判日期】    891218
【裁判案由】    毒品危害防制條例
【裁判全文】
台灣台中地方法院刑事判決                        八十九年度訴字第二四號
    公  訴  人  台灣台中地方法院檢察署檢察官
    被      告  甲○○
右列被告因違反毒品危害防制條例案件，經檢察官提起公訴（八十九年度毒偵緝字第
三九八號），本院判決如左：
    主  文
甲○○連續施用第一級毒品，處有期徒刑拾月，扣案勺子壹支沒收；又連續施用第二
級毒品，處有期徒刑陸月。主刑部分應執行有期徒刑壹年參月。
    事  實
一、甲○○前有違反肅清煙毒條例案件前科，又於民國八十八年間因施用毒品案件，
    經法院裁定送觀察、勒戒，嗣經考核認無繼續施用毒品之傾向後，由台灣台中地
    方法院檢察署檢察官於同年二月十二日，以八十八年度偵字第二二五四號為不起
    訴處分確定。詎其猶不知悔改，復基於施用第一級毒品海洛因之概括犯意，自八
    十八年八月間某日起，至八十九年七月十七日早上十時許，在台中縣大雅鄉○○
    路六四五巷六弄六號住處等地，均以將海洛因摻入香煙內，點然吸其煙氣之方式
    ，連續施用海洛因多次。另又基於施用第二級毒品安非他命之概括犯意，自八十
    八年十月間起，至八十九年四月中旬某日止，在上址住處等地，連續施用第二級
    毒品安非他命多次。嗣並於八十九年二月九日十三時四十分許，在彰化縣埔心鄉
    ○○村○○路一六八號為警查獲，及於同年七月十九日十四時二十分許，在上址
    住處為警緝獲，並扣得其所有預備供施用海洛因所用之注射針筒一支、及供施用
    海洛因所用之勺子一支。嗣甲○○經依本院八十九年度毒聲字第二七一八號裁定
    ，進入台灣看守所附設毒品勒戒所觀察、勒戒後，經評定有繼續施用毒品之傾向
    。
二、案經彰化縣警察局彰化分局報告台灣彰化地方法院檢察署呈請台灣高等法院台中
    分院檢察署核轉臺灣臺中地方法院檢察署，及台中縣警察局烏日分局報告臺灣臺
    中地方法院檢察署檢察官偵查起訴。
    理  由
一、訊據被告甲○○對於右揭事實坦承不諱，且被告於八十九年二月九日十三時四十
    分許，為警查獲後所採集尿液，經送檢驗結果，安非他命類及嗎啡類均呈陽性反
    應，有彰化縣衛生局煙毒尿液檢驗成績書一紙在卷可稽，又被告於八十九年七月
    十九日十四時二十分許，在上址為警緝獲後，經警及臺灣臺中看守所附設勒戒所
    人員分別採集其尿液，送檢驗結果，嗎啡類確均呈陽性反應，亦有台中縣衛生局
    煙毒尿液檢驗成績書、台灣臺中看守所附設勒戒處所之報告書所附之濫用藥物尿
    液檢驗報告書各一紙在卷可稽。再一般吸食或施打煙毒品（或麻醉藥品），八小
    時內約有百分之八十量於尿中排出，二十四小時後剩餘量之百分之九十再排出，
    七十二小時後仍有有微量排出，而因人體代謝差異（即成癮者），其代謝時間慢
    ，故於一百二十小時內，利用較具公信力之儀器（如氣相層析質譜儀）仍「可能
    」被檢測出，業經憲兵司令部八十年五月七日（八０）鑑檢字第一七四六號函釋
    在案。被告於八十九年七月十九日十四時二十分許為警查獲後，所採集尿液，經
    送檢驗結果，安非他命類呈陰性反應，固有台中縣衛生局檢驗尿水報告書及台灣
    臺中看守所附設勒戒處所之報告書所附之濫用藥物尿液檢驗報告書各一紙在卷可
    按，惟被告此次採尿時間，既距其最後一次施用安非他命時間即八十九年四月中
    旬某日止，已達約三個月之久，自難據此即謂被告所自白之施用安非他命犯行與
    事實不符。此外，復有上開注射針筒及勺子各一支扣案足佐。又被告於八十八年
    間因施用毒品案件，經法院裁定送觀察、勒戒，嗣經考核認無繼續施用毒品之傾
    向後，由台灣台中地方法院檢察署檢察官於同年二月十二日，以八十八年度偵字
    第二二五四號為不起訴處分確定，有臺灣臺中地方法院檢察署刑案資料資料查註
    紀錄表附卷可按。而被告此次為警查獲後，經依本院裁定送觀察勒戒後，認有繼
    續施用毒品傾向乙節，亦有本院八十九年度毒聲字第二七一八號裁定書、台灣台
    中看守所八十九年八月一日（八九）中所正總字第一○一四號函所附證明書各一
    份在卷足憑。綜上所述，事證明確，被告犯行堪以認定。
二、核被告所為，係犯毒品危害防制條例第十條第一項之施用第一級毒品罪及同條第
    二項之施用第二級毒品罪。被告持有第一級毒品及持有第二級毒品之低度行為，
    均應為施用之高度行為所吸收，不另論罪。其先後多次施用第一級毒品及第二級
    毒品犯行，均時間密接，犯罪構成要件相同，顯均係基於概括犯意為之，均為連
    續犯，應各以一罪論，並加重其刑。公訴人雖僅就被告於八十九年二月九日前三
    日內某時之施用海洛因及安非他命各一次犯行部分起訴，惟右開未經起訴部分，
    既與經起訴部分具連續犯之裁判上一罪關係，而為起訴效力所及，本院自應予以
    審理。被告所犯二罪間，犯意各別，行為互殊，應予分論併罰。爰審酌被告之素
    行、犯罪之動機、目的、手段、所生危害、經一次觀察勒戒後，猶不知悔改，及
    犯罪後坦承犯行，態度尚稱良好等一切情狀，量處如主文所示之刑，並定其應執
    行之刑。扣案之勺子一支，為被告供施用海洛因所用之物，業經被告供明在卷，
    應予沒收。至扣案之針筒一支，雖為被告所有，惟被告既尚未使用該針筒施用海
    洛因即為警警獲，亦經被告於審理中供明在卷，即難認該支針筒係供被告犯罪所
    用之物，爰不予宣告沒收，附此敘明。
據上論斷，應依刑事訴訟法第二百九十九條第一項前段，毒品危害防制條例第十條第
一項、第二項、第二十條第三項前段，刑法第十一條前段、第五十六條、第五十一條
第五款、第三十八條第一項第二款，判決如主文。
中    華    民    國    八十九    年      十二      月        十八      日
                                        法  官  江  奇  峰
右正本證明與原本無異。
如不服本判決，應於送達後十日內向本院提出上訴狀(須附繕本)，上訴於台灣高等
法院台中分院。
                                        書記官
中    華    民    國    八十九    年      十二      月        十九      日
附錄論罪科刑法條
毒品危害防制條例第十條第一項：施用第一級毒品者，處六月以上五年以下有期徒刑
。
同條例第十條第二項：施用第二級毒品者，處三年以下有期徒刑。


司法院資訊處製作；財團法人民間司法改革基金會備份。
